臺灣桃園地方法院刑事判決　　　　　　　 96年度簡字第193號
公　訴　人　臺灣桃園地方法院檢察署檢察官
被　　　告　乙○○
上列被告因竊盜等案件，經檢察官提起公訴（96年度偵字第1335
5 號），被告自白犯罪，本院認宜以簡易判決處刑，逕以簡易判
決處刑如下：
    主  文
乙○○攜帶兇器於夜間侵入住宅竊盜，未遂，累犯，處有期徒刑
陸月，如易科罰金，以新臺幣壹仟元折算壹日。扣案之一字型起
子壹支、十字形起子壹支、T 型扳手壹支、剪刀壹支、手電筒壹
個，均沒收。
    事實及理由
一、被告乙○○前因違反槍砲彈藥刀械管制條例案件，經本院於
    民國94年6 月29日以94年度桃簡字第932 號判處有期徒刑5
    月，併科罰金新臺幣5 萬元，於94年8 月11日確定；復因竊
    盜案件，經本院於94年12月30日以94年度簡字第376 號判處
    有期徒刑6 月，於95年2 月3 日確定，上開2 案件所處有期
    徒刑部分，嗣經合併定應執行有期徒刑10月，於96年5 月28
    日縮刑期滿執行完畢。詎仍不知悛悔，竟意圖為自己不法之
    所有，基於竊盜之犯意，於96年6 月8 日凌晨3 時52分許之
    夜間，攜帶其所有之手電筒1 個及客觀上足對人之生命、身
    體、安全造成危險可供兇器使用之一字型起子1 支、十字形
    起子1 支、T 型扳手1 支、剪刀1 支，前往桃園縣蘆竹鄉○
    ○路○ 段15號住宅前，趁該住宅一樓鐵門未上鎖之機會，開
    門侵入該住宅附屬地下停車場內後，隨即持其所有之一字型
    起子1 支撬破甲○○所有（登記於其妻謝淑美名下）之車牌
    號碼5777－RX號自用小客車右前座車窗玻璃致令不堪用後（
    毀損部分業據告訴人撤回告訴），即探頭窺視搜尋車內財物
    ，惟尚未進入車內竊得財物之際，為甲○○經由住處自停車
    場監視錄影畫面所發現，旋與丙○○、謝昀憲合力將之逮捕
    而不遂，並報警查獲上情，扣得其所有供行竊所用之一字型
    起子1 支、十字形起子1 支、T 型扳手1 支、剪刀1 支、手
    電筒1 個。案經甲○○訴由桃園縣政府警察局大園分局報請
    臺灣桃園地方法院檢察署檢察官偵查起訴。
二、上開犯罪事實，業據被告乙○○於警詢、檢察官訊問及本院
    訊問時坦承不諱（見偵查卷第5 至8 、35至37頁，本院96年
    7 月19日訊問筆錄第2 頁），核與證人即被害人甲○○於警
    詢陳述及偵查中具結證述、證人丙○○於警詢中陳述相符（
    見偵查卷第16至20、44至46頁），並有桃園縣政府警察局大
    園分局搜索扣押筆錄及扣押物品目錄表各1 紙、工具照片6
    幀、車牌號碼5777－RX號自用小客車及車窗照片3 幀、停車
    場監視錄影光碟1 片、檢察官勘驗筆錄1 份等在卷可稽（見
    偵查卷第21至24、27至32、56、57頁），及一字型起子1 支
    、十字形起子1 支、T 型扳手1 支、剪刀1 支、手電筒1 個
    扣案可證，足認被告前揭具任意性之自白核與事實相符，而
    屬可信，綜上所述，本件事證明確，被告犯行洵堪認定，應
    依法論科。
三、查被告隨身攜帶之一字型起子1 支、十字形起子1 支、T 型
    扳手1 支、剪刀1 支，均為金屬製品，質地堅硬，剪刀之刀
    刃尖銳，有上開工具照片在卷可稽（見偵查卷第27至32頁）
    ，客觀上足對人之生命、身體、安全造成危險，核屬兇器無
    疑。又大樓式或公寓式住宅之地下室停車場，係附屬於該大
    樓或公寓，為該種住宅居住人生活起居場所之一部分，與住
    宅之關係密不可分，如於夜間侵入該種住宅地下室竊盜，自
    屬於夜間侵入住宅竊盜。被告於96年6 月8 日凌晨3 時52分
    許之夜間，侵入甲○○等人之住宅附屬地下停車場，敲破甲
    ○○車輛之右前車窗玻璃，並探頭窺視搜尋其內財物，即已
    著手於竊盜犯行之實施，但未至得手即為甲○○察覺而將之
    逮捕，為未遂犯。核被告乙○○所為，係犯刑法第321 條第
    2 項、第1 項第1 款、第3 款攜帶凶器於夜間侵入住宅竊盜
    未遂罪。至被告無故侵入住宅等行為，已結合於前開所犯加
    重竊盜罪之罪質中，不另論以刑法第306 條第1 項無故侵入
    住宅罪（參照最高法院著有91年度臺上字第4354號判決）。
    被告有事實欄所載之有期徒刑科刑、執行紀錄，此有臺灣高
    等法院被告前案紀錄表在卷可稽，其受有期徒刑執行完畢後
    ，5 年以內故意再犯有期徒刑以上之本罪，為累犯，應依刑
    法第47條第1 項加重其刑。被告所為竊盜犯行，並未得取財
    物，屬未遂犯，爰依刑法第25條第2 項規定減輕其刑，並依
    同法第71條第1 項規定，先加後減之。爰審酌被告已有竊盜
    前案紀錄，又再犯本件竊盜犯行，顯無悔改，不宜輕處，並
    參酌被告犯罪手段、方法、犯罪所生之危害，犯後態度暨其
    前有竊盜、毒品、槍砲等多次犯罪科刑紀錄，有臺灣高等法
    院被告前案紀錄表1 紙在卷可稽，素行不佳等一切情狀，量
    處如主文所示之刑，併諭知如易科罰金之折算標準，以示懲
    儆。又本件被告犯罪時間並非在96年4 月24日以前，不符於
    中華民國96年罪犯減刑條例第2 條第1 項第3 款之減刑規定
    ，自不得依前揭規定減其宣告刑。扣案之一字型起子1 支、
    十字形起子1 支、T 型扳手1 支、剪刀1 支、手電筒1 個，
    均為被告所有，其中手電筒係供竊盜犯罪預備之物，業據被
    告供明在卷（見本院96年7 月19日訊問筆錄第2 頁），餘扣
    案物係供上開加重竊盜犯行所用之物，亦如前述，爰依刑法
    第38條第1 項第2 款規定，均併予宣告沒收之。
四、公訴意旨另以被告持自備客觀上具危險性可供為兇器使用之
    螺絲起子等物，撬破毀損該自用小客車之右前座車窗玻璃，
    足生損害於甲○○，因認被告涉犯刑法第354 條之毀損罪云
    云，惟按告訴乃論之罪，告訴人於第一審辯論終結前得撤回
    其告訴，又告訴經撤回者，法院應諭知不受理之判決，並得
    不經言詞辯論為之，刑事訴訟法第238 條第1 項、第303 條
    第3 款、第307 條分別定有明文。經查，被告涉犯前揭刑法
    第354 條毀損罪，依同法第357 條規定，須告訴乃論，茲告
    訴人甲○○業於96年8 月7 日具狀向本院撤回其告訴，有刑
    事撤回告訴狀1 紙在卷可稽，然檢察官起訴認被告此部分與
    前揭起訴經論罪科刑部分有想像競合之裁判上一罪關係，爰
    不另為不受理之諭知。
五、據上論斷，應依刑事訴訟法第449 條第2 項，刑法第321 條
    第2 項、第1 項第1 款、第3 款、第47條第1 項、第25條第
    2 項、第41條第1 項前段、第38條第1 項第2 款，刑法施行
    法第1 條之1 第1 項、第2 項前段，逕以簡易判決處刑如主
    文。
六、如不服本判決，應於判決送達後10日內，向本院提出上訴狀
    （應附繕本），上訴於本院合議庭。
中　　華　　民　　國　　96　　年　　8 　　月　　13　　日
　　　　　　　　　刑事第九庭    法　官  蘇琬能
上正本證明與原本無異。
                                書記官  許家慧
中　　華　　民　　國　　96　　年　　8 　　月　　20　　日
